<!DOCTYPE html PUBLIC "-//W3C//DTD XHTML 1.0 Transitional//EN" "http://www.w3.org/TR/xhtml1/DTD/xhtml1-transitional.dtd">
<html xmlns="http://www.w3.org/1999/xhtml">
<head>
	<meta http-equiv="Content-Type" content="text/html; charset=iso-8859-1" />
	<title>Ymmärrä suomea</title>
	<style type="text/css" media="all">@import "css/styles.css";</style>
	<script type="text/javascript" src="swfobject.js"></script>
</head>
<body class="font-medium">
	<div id="main-wrapper">
		<div id="topbar"></div>
		<div id="main-menu">
			<table cellspacing="0" cellpadding="0" border="0" class="add-links"><tr>
				<td class="item"><img class="raquo" src="i/raquo.gif" alt="" height="7" width="4" /><a href="/ymmarra/index.php?moduli=sanakirja">Sanakirja</a></td>
				<td class="item"><img class="raquo" src="i/raquo.gif" alt="" height="7" width="4" /><a href="/ymmarra/index.php?moduli=verbit">Verbiluettelo</a></td>
				<td class="item"><img class="raquo" src="i/raquo.gif" alt="" height="7" width="4" /><a href="/ymmarra/index.php?moduli=kielioppi">Kielioppi</a></td>
			</tr></table>
			<table cellspacing="0" cellpadding="0" border="0"><tr>
				<td class="item"><img class="raquo" src="i/raquo.gif" alt="" height="7" width="4" /><a href="/ymmarra/index.php">Etusivu</a></td>
				<td class="item"><img class="raquo" src="i/raquo.gif" alt="" height="7" width="4" /><a href="/ymmarra/index.php?moduli=tekstit">Lukutekstit</a></td>
			</tr></table>
		</div>
		<div id="content">
			<table cellspacing="0" cellpadding="0" border="0" id="content-wrapper"><tr>
				<td>
					<div id="left-menu">
												<div class="header-verb"><span>Verbit</span></div>
						<div class="menu">
								<div class="init"><a href="/ymmarra/index.php?moduli=verbit&kirjain=a">A</a></div>
								<div class="init"><a href="/ymmarra/index.php?moduli=verbit&kirjain=e">E</a></div>
								<div class="init"><a href="/ymmarra/index.php?moduli=verbit&kirjain=h">H</a></div>
								<div class="init"><a href="/ymmarra/index.php?moduli=verbit&kirjain=i">I</a></div>
								<div class="init"><a href="/ymmarra/index.php?moduli=verbit&kirjain=j">J</a></div>
								<div class="init"><a href="/ymmarra/index.php?moduli=verbit&kirjain=k">K</a></div>
								<div class="init"><a href="/ymmarra/index.php?moduli=verbit&kirjain=l">L</a></div>
								<div class="init"><a href="/ymmarra/index.php?moduli=verbit&kirjain=m">M</a></div>
								<div class="init"><a href="/ymmarra/index.php?moduli=verbit&kirjain=n">N</a></div>
								<div class="init"><a href="/ymmarra/index.php?moduli=verbit&kirjain=o">O</a></div>
								<div class="init"><a href="/ymmarra/index.php?moduli=verbit&kirjain=p">P</a></div>
								<div class="init"><a href="/ymmarra/index.php?moduli=verbit&kirjain=r">R</a></div>
								<div class="init"><a href="/ymmarra/index.php?moduli=verbit&kirjain=s">S</a></div>
								<div class="init"><a href="/ymmarra/index.php?moduli=verbit&kirjain=t">T</a></div>
								<div class="init"><a href="/ymmarra/index.php?moduli=verbit&kirjain=u">U</a></div>
								<div class="init"><a href="/ymmarra/index.php?moduli=verbit&kirjain=v">V</a></div>
								<div class="init"><a href="/ymmarra/index.php?moduli=verbit&kirjain=y">Y</a></div>
								<div class="init"><a href="/ymmarra/index.php?moduli=verbit&kirjain=Ä">Ä</a></div>
						</div>					</div>
				</td>
				<td>
					<div id="main-content">
						<div id="path">
							<a href=".">Etusivu</a> &gt; <a href="/ymmarra/index.php?moduli=verbit&kirjain=N">N</a>						</div>
													<h1>NÄYTELLÄ</h1>
						<table cellspacing="0" cellpadding="0" border="0">
							<tr>
								<td colspan="2" style="padding-bottom:10px;"><strong>Aktiivin indikatiivi</strong></td>
							</tr>
							<tr>
								<td><pre>PREESENS                   
minä      näyttelen        
sinä      näyttelet        
hän       näyttelee        
me        näyttelemme      
te        näyttelette      
he        näyttelevät      

PASSIIVI
          näytellään       

IMPERFEKTI                 
         näyttelin         
         näyttelit         
         näytteli          
         näyttelimme       
         näyttelitte       
         näyttelivät       

PASSIIVI
         näyteltiin        

PERFEKTI
olen     näytellyt         
olet     näytellyt         
on       näytellyt         
olemme   näytelleet        
olette   näytelleet        
ovat     näytelleet        

PASSIIVI
on       näytelty          

PLUSKVAMPERFEKTI
olin     näytellyt         
olit     näytellyt         
oli      näytellyt         
olimme   näytelleet        
olitte   näytelleet        
olivat   näytelleet        

PASSIIVI
oli      näytelty          
</pre></td>
								<td>&nbsp;&nbsp;&nbsp;</td>
								<td><pre>      KIELTOMUOTO
      en        näyttele
      et        näyttele
      ei        näyttele
      emme      näyttele
      ette      näyttele
      eivät     näyttele


     ei        näytellä

   
     en        näytellyt
     et        näytellyt
     ei        näytellyt
     emme      näytelleet
     ette      näytelleet
     eivät     näytelleet


     ei        näytelty


      en      ole näytellyt
      et      ole näytellyt
      ei      ole näytellyt
      emme    ole näytelleet
      ette    ole näytelleet
      eivät   ole näytelleet


      ei      ole näytelty


      en    ollut  näytellyt
      et    ollut  näytellyt
      ei    ollut  näytellyt
      emme  olleet näytelleet
      ette  olleet näytelleet
      eivät olleet näytelleet


      ei    ollut  näytelty
</pre></td>
							</tr>
						</table>
						<table cellspacing="0" cellpadding="0" border="0">
							<tr>
								<td colspan="2" style="padding-bottom:10px;"><strong>Aktiivin konditionaali</strong></td>
							</tr>
							<tr>
								<td><pre>PREESENS
minä     näyttelisin       
sinä     näyttelisit       
hän      näyttelisi        
me       näyttelisimme     
te       näyttelisitte     
he       näyttelisivät     

PASSIIVI
         näyteltäisiin     

PERFEKTI
olisin   näytellyt         
olisit   näytellyt         
olisi    näytellyt         
olisimme näytelleet        
olisitte näytelleet        
olisivat näytelleet        

PASSIIVI
olisi    näytelty          
</pre></td>
								<td>&nbsp;&nbsp;&nbsp;</td>
								<td><pre> 
       en          näyttelisi
       et          näyttelisi
       ei          näyttelisi
       emme        näyttelisi
       ette        näyttelisi
       eivät       näyttelisi


       ei          näyteltäisi


      en olisi    näytellyt
      et olisi    näytellyt
      ei olisi    näytellyt
      emme olisi  näytelleet
      ette olisi  näytelleet
      eivät olisi näytelleet 


      ei olisi    näytelty
</pre></td>
							</tr>
						</table>
						<table cellspacing="0" cellpadding="0" border="0">
							<tr>
								<td colspan="2" style="padding-bottom:10px;"><strong>Aktiivin potentiaali</strong></td>
							</tr>
							<tr>
								<td><pre>PREESENS
minä     näytellen         
sinä     näytellet         
hän      näytellee         
me       näytellemme       
te       näytellette       
he       näytellevät       

PASSIIVI
         näyteltäneen      

PERFEKTI
lienen   näytellyt         
lienet   näytellyt         
lienee   näytellyt         
lienemme näytelleet        
lienette näytelleet        
lienevät näytelleet        

PASSIIVI
lienee   näytelty          
</pre></td>
								<td>&nbsp;&nbsp;&nbsp;</td>
								<td><pre> 
      en          näytelle
      et          näytelle
      ei          näytelle
      emme        näytelle
      ette        näytelle
      eivät       näytelle


      ei          näyteltäne


      en    liene näytellyt
      et    liene näytellyt
      ei    liene näytellyt
      emme  liene näytelleet
      ette  liene näytelleet
      eivät liene näytelleet 


      ei    liene näytelty
</pre></td>
							</tr>
						</table>
						<table cellspacing="0" cellpadding="0" border="0">
							<tr>
								<td colspan="2" style="padding-bottom:10px;"><strong>Aktiivin imperatiivi</strong></td>
							</tr>
							<tr>
								<td><pre>PREESENS

(sinä)   näyttele          
(hän)    näytelköön        
(me)     näytelkäämme      
(te)     näytelkää         
(he)     näytelkööt        

PASSIIVI
         näyteltäköön      

PERFEKTI

ole      näytellyt         
olkoon   näytellyt         
olkaamme näytelleet        
olkaa    näytelleet        
olkoot   näytelleet        

PASSIIVI

olkoon   näytelty          
</pre></td>
								<td>&nbsp;&nbsp;&nbsp;</td>
								<td><pre> 

      älä         näyttele
      älköön      näytelkö
      älkäämme    näytelkö
      älkää       näytelkö
      älkööt      näytelkö


      älköön      näyteltäkö



      älä ole       näytellyt
      älköön olko   näytellyt
      älkäämme olko näytelleet
      älkää olko    näytelleet
      älkööt olko   näytelleet



      älköön olko   näytelty
</pre></td>
							</tr>
						</table>
						<table cellspacing="0" cellpadding="0" border="0">
							<tr>
								<td colspan="2" style="padding-bottom:10px;"><strong>Verbin nominaalimuodot</strong></td>
							</tr>
							<tr>
								<td><pre>I INFINITIIVI              

Lyhyempi muoto:            
         näytellä          

Pitempi muoto:             
         näytelläkseni     
         näytelläksesi
         näytelläkseen
         näytelläksemme
         näytelläksenne
         näytelläkseen

III  INFINITIIVI           

inessiivi    näyttelemässä 
elatiivi     näyttelemästä 
illatiivi    näyttelemään  
adessiivi    näyttelemällä
abessiivi    näyttelemättä 
instruktiivi näyttelemän   
                           
Passiivi
instruktiivi näyteltämän   
                           
                           
</pre></td>
								<td>&nbsp;&nbsp;&nbsp;</td>
								<td><pre> II INFINITIIVI

 inessiivi    näytellessä
 instruktiivi näytellen

 Passiivi
 inessiivi    näyteltäessä






      IV INFINITIIVI

     nominatiivi  näytteleminen
     partitiivi   näyttelemistä
       

      I PARTISIIPPI
      aktiivi      näyttelevä
      passiivi     näyteltävä

      II PARTISIIPPI
      aktiivi      näytellyt
      passiivi     näytelty
</pre></td>
							</tr>
						</table>

					</div>
				</td>
			</tr></table>		</div>
		<div id="footer"><a href="http://www.oph.fi/"><img src="i/oph_logo_ymmarrasuomea.gif" width="157" height="35" alt="OPH" /></a></div>
	</div>
</body>
</html>
